【裁判字號】    98,易,250
【裁判日期】    980227
【裁判案由】    毒品危害防制條例
【裁判全文】
臺灣板橋地方法院刑事判決               98年度易字第250號
公  訴  人  臺灣板橋地方法院檢察署檢察官
被      告  甲○○
上列被告因毒品危害防制條例案件，經檢察官提起公訴（97年度
毒偵字第9603號），本院依簡式審判程序判決如下：
    主  文
甲○○施用第二級毒品，累犯，處有期徒刑伍月，如易科罰金，
以新臺幣壹仟元折算壹日。
    事  實
一、甲○○前因施用毒品案件，經本院以91年度毒聲字第1149號
    裁定送觀察、勒戒後，認無繼續施用毒品之傾向，於民國91
    年8 月14日執行完畢釋放出所，並由臺灣板橋地方法院檢察
    署檢察官以91年度毒偵緝字第360 號為不起訴處分確定。惟
    其於上開觀察、勒戒執行完畢釋放後五年內，復因於93年7
    月某日起至94年12月20日間連續施用第二級毒品案件，經本
    院以94年度簡字第5156號刑事簡易判決判處有期徒刑五月確
    定；又因加重竊盜案件，經本院以94年度易字第1585號刑事
    判決判處有期徒刑十月確定；再因施用第一級毒品案件，經
    本院以95年度訴字第1788號刑事判決判處有期徒刑六月確定
    。嗣入監接續執行上開罪刑，適逢中華民國九十六年罪犯減
    刑條例修正公布，並於96年7 月16日施行，上開三案遂經本
    院以96年度聲減字第140 號裁定各減其刑期二分之一，並就
    連續施用第二級毒品罪及加重竊盜罪部分定執行刑為有期徒
    刑六月又十五日確定，後經執行檢察官換發執行指揮書，並
    於96年7 月16日（起訴書誤載為96年9 月24日）縮刑期滿執
    行完畢。
二、詎甲○○仍未悛悔，復基於第二級毒品甲基安非他命之犯意
    ，於97年8 月26日凌晨4 時許，在其位於臺北縣三重市天台
    廣場附近之友人住處內，以將甲基安非他命粉末置入玻璃球
    吸食器後，再點火燒烤使其產生煙霧後加以吸食之方式，非
    法施用甲基安非他命一次。嗣於97年8 月30日上午9 時20分
    許，在臺北縣土城市○○路○段22巷內因另案通緝為警查獲
    ，經警採集其尿液送鑑定結果，呈甲基安非他命類陽性反應
    ，而悉上情。
三、案經臺北縣政府警察局土城分局報請臺灣板橋地方法院檢察
    署檢察官偵查起訴。
    理  由
一、本件被告甲○○所犯係死刑、無期徒刑、最輕本刑為三年以
    上有期徒刑以外之罪，其於準備程序中就被訴事實為有罪之
    陳述，經法官告知簡式審判程序之旨，並聽取公訴人及被告
    之意見後，本院業已於98年2 月25日依刑事訴訟法第273 條
    之1 第1 項之規定，當庭裁定由受命法官獨任進行簡式審判
    程序，合先敘明。
二、前揭事實，業據被告於警詢、偵訊及本院審理中均供承不諱
    ，而其於上開時、地為警查獲後所採尿液經送臺灣檢驗科技
    股份有限公司以EIA 酵素免疫分析法初步檢驗及以GC/MS 氣
    相層析質譜儀法確認檢驗結果，確均呈甲基安非他命類陽性
    反應乙節，亦有該公司97年9 月17日編號CH/2008/90150 號
    濫用藥物檢驗報告、姓名代碼對照表各一紙附卷可稽，被告
    之自白既有上開證據足資補強，應堪信為真實。據此，本案
    事證明確，被告犯行堪以認定。
三、經查被告前因施用毒品案件，經本院以91年度毒聲字第1149
    號裁定送觀察、勒戒後，認無繼續施用毒品之傾向，於91年
    8 月14日執行完畢釋放出所，並由臺灣板橋地方法院檢察署
    檢察官以91年度毒偵緝字第360 號為不起訴處分確定。惟其
    於上開觀察、勒戒執行完畢釋放後五年內，復因於93年7 月
    某日起至94年12月20日間連續施用第二級毒品案件，經本院
    以94年度簡字第5156號刑事簡易判決判處有期徒刑五月確定
    等情，有上開判決書及臺灣高等法院被告前案紀錄表各一份
    在卷可按。被告既曾於因施用毒品案件而經觀察、勒戒執行
    完畢釋放後之五年內，再犯毒品危害防制條例第10條第2 項
    所定之施用第二級毒品罪，並經法院判刑確定，即屬「五年
    內再犯」之情形，顯見再犯率甚高，原所實施之觀察、勒戒
    已無法收其實效，此次再犯上開條例第10條第2 項之罪，即
    應依上開條例第23條第2 項之規定逕予論罪科刑。
四、論罪科刑部分：
(一)按甲基安非他命係毒品危害防制條例第2 條第2 項第2 款所
    定之第二級毒品，故核被告所為，係犯上開條例第10條第2
    項之施用第二級毒品罪。其施用前持有甲基安非他命之行為
    ，為其施用之高度行為所吸收，而不另論罪。
(二)被告前因連續施用第二級毒品案件，經本院以94年度簡字第
    5156號刑事簡易判決判處有期徒刑五月確定；又因加重竊盜
    案件，經本院以94年度易字第1585號刑事判決判處有期徒刑
    十月確定；再因施用第一級毒品案件，經本院以95年度訴字
    第1788號刑事判決判處有期徒刑六月確定。嗣入監接續執行
    上開罪刑，適逢中華民國九十六年罪犯減刑條例修正公布，
    並於96年7 月16日施行，上開三案遂經本院以96年度聲減字
    第140 號裁定各減其刑期二分之一，並就連續施用第二級毒
    品罪及加重竊盜罪部分定執行刑為有期徒刑六月又十五日確
    定，後經執行檢察官換發執行指揮書，並於96年7 月16日縮
    刑期滿執行完畢乙節，有上開被告前案紀錄表一份在卷可按
    ，其受有期徒刑執行完畢後五年內，故意再犯本件有期徒刑
    以上之罪，為累犯，應依刑法第47條第1 項之規定加重其刑
    。
(三)本院爰審酌被告前已有因施用毒品而經觀察、勒戒及論罪科
    刑之紀錄，業如上述，猶再犯本件施用毒品犯行，可徵其悔
    意不深，遠離毒品之意志薄弱，惟其施用毒品係自戕行為，
    對他人法益尚無具體危害，及其施用毒品之動機，暨犯罪後
    坦承犯行之態度等一切情狀，量處如主文所示之刑，並諭知
    易科罰金之折算標準，以資懲儆。
據上論斷，應依刑事訴訟法第273 條之1 第1 項、第299 條第1
項前段，毒品危害防制條例第10條第2 項，刑法第11條前段、第
47條第1 項、第41條第1 項前段，判決如主文。
本案經檢察官吳宗光到庭執行職務。
中    華    民    國    98    年    2     月    27    日
                  刑事第十三庭  法  官 張紹省
以上正本證明與原本無異。
如不服本判決應於送達後十日內向本院提出上訴狀。
                                書記官 周雅玲
中    華    民    國    98    年    2     月    27    日
附錄本案論罪科刑法條全文：
毒品危害防制條例第10條第2項
施用第二級毒品者，處三年以下有期徒刑。


司法院資訊處製作；財團法人民間司法改革基金會備份。
